臺灣高雄地方法院民事裁定
110年度訴字第1028號
原      告  葉家亨  

被      告  風淩網路科技股份有限公司

兼法定代理  張峻豪  
人                  




被      告  莊世皇  
            謝瑞昌  

上列原告因被告張峻豪等違反多層次傳銷管法案件（本院106 年
度重訴字第38號），提起刑事附帶民事訴訟請求損害賠償，經本
院刑事庭移送前來（110 年度附民字第350 號），本院裁定如下
：
    主  文
原告請求被告連帶給付超過新臺幣59,700元本息部分之訴暨此部
分假執行之聲請均駁回。
訴訟費用由原告負擔。
    理  由
一、按原告之訴，有起訴不合程式之情形，法院應以裁定駁回之
    ，但其情形可以補正者，審判長應定期間先命補正，民事訴
    訟法第249 條第1 項第6 款定有明文。而提起財產權之民事
    訴訟，應依同法第77條之13規定繳納裁判費，此為起訴必備
    之程式。次按提起附帶民事訴訟，應以刑事起訴或判決所認
    定之犯罪事實所受之損害為限，而其是否符合提起附帶民事
    訴訟之要件，又以刑事庭裁定移送民事庭時之刑事判決所認
    定之事實為準，則關於因犯罪所受損害之金額若干，自應以
    刑事判決所認定之金額為準（最高法院101 年台上字第43號
    判決要旨參照）。則原告提起刑事附帶民事訴訟請求被告賠
    償之損害，非屬刑事判決所認定犯罪事實而生者，該部分仍
    應繳納裁判費。
二、經查，本件原告於民國110 年7 月13日提起本件刑事附帶民
    事訴訟，聲明請求被告應連帶賠償原告新臺幣（下同）200
    萬元。而該聲明乃原告依刑事附帶民事訴訟程序，主張被告
    因違反多層次傳銷管理法第18條等罪，請求被告連帶賠償其
    損害。惟綜觀臺灣臺北地方檢察署檢察官109年度偵字第142
    7、1429號併案意旨書及本院106 年度重訴字第38號刑事判
    決認定之犯罪事實，原告因參加被告風淩網路科技股份有限
    公司（下稱風凌公司）經營之多層次傳銷課程，於105年7月
    30日投入新臺幣（下同）59,700元，成為「小P團購網」會
    員（見本院卷第209-211頁）。是系爭刑事判決認定原告因
    被告張峻豪、莊世皇、謝瑞昌、風淩公司共同犯多層次傳銷
    管理法第29條第1 項之非法多層次傳銷罪，致生損害數額為
    59,700元。原告逾此數額（計算式：200萬元-59,700元＝1,9
    40,300元）之請求，性質上非屬前揭刑事附帶民事訴訟所得
    請求範圍，揆諸上開說明，原告就前述1,940,300元之請求
    ，應補繳第一審裁判費20,305元。本院已於111年3月14日裁
    定命原告於收受補費裁定正本7日內補繳上開裁判費，該裁
    定已於111年3月22日送達原告（見本院卷第303頁）。原告
    雖另聲請訴訟救助，惟業經本院以111年度救字第45號裁定
    駁回其聲請，該裁定已於111年4月19日送達原告，有送達回
    證附卷可佐（見本院111年度救字第45號卷第33頁），並因
    原告未聲明不服而確定。惟原告於收受上開駁回訴訟救助及
    補繳裁判費裁定後，迄今仍未繳納，有多元化案件繳費狀況
    查詢清單可憑（見本院卷第305頁），依前揭規定，原告請
    求被告連帶賠償超逾59,700元及其法定遲延利息部分，其起
    訴即屬不合法，應予駁回。至原告請求被告連帶賠償遭詐騙
    之金額59,700元部分，由本院另行審理，併此敘明。
三、依民事訴訟法第249條第1項第6款、第95條、第78條，裁定
    如主文。
中　　華　　民　　國　　111 　年　　5 　　月　　24　　日
                  民事第四庭  法　官　徐彩芳
以上正本係照原本作成。
如對本裁定抗告須於裁定送達後10日內向本院提出抗告狀，並繳
納裁判費新台幣1,000元。
中　　華　　民　　國　　111 　年　　5 　　月　　24　　日
                              書記官  吳綵蓁